【裁判字號】    99,交聲,488
【裁判日期】    991223
【裁判案由】    違反道路交通管理處罰條例聲明異議
【裁判全文】
臺灣新竹地方法院交通事件裁定         99年度交聲字第488號
原處分機關  交通部公路總局新竹區監理所新竹市監理站
異  議  人  張家瑋
即受處分人
上列異議人即受處分人因違反道路交通管理處罰條例案件，對於
交通部公路總局新竹區監理所新竹市監理站民國99年8 月13日竹
監新三字第裁51-E00000000號違反道路交通管理事件裁決書所為
處分聲明異議，本院裁定如下：
    主  文
異議駁回。
    理  由
一、按汽車駕駛人飲用酒類或其他類似物後其吐氣所含酒精濃度
    超過每公升0.25毫克或血液中酒精濃度超過百分之0.05以上
    者，不得駕車；又汽車駕駛人，駕駛汽車經測試檢定有酒精
    濃度超過規定標準者，處新臺幣（以下同）1 萬5 千元以上
    6 萬元以下罰鍰，並當場移置保管其車輛及吊扣其駕駛執照
    1 年，道路交通安全規則第114 條第2 款、道路交通管理處
    罰條例第35條第1 項第1 款分別定有明文。又汽車駕駛人之
    行為，經以科學儀器取得證據資料證明其行為違規者，當場
    不能或不宜攔截製單舉發者，得逕行舉發，道路交通管理處
    罰條例第7 條之2 第1 項第6 款亦定有明文。
二、原處分意旨略以：本件受處分人即異議人張家瑋於民國99年
    6 月6 日10時50分許，騎乘車牌號碼895-DJJ 號重型機車，
    行經新竹市○○路○ 段471 號前不慎碰撞523-FD號營業大客
    車，遭新竹市警察局交通隊員警以竹市警交字第E00000000
    號舉發違反道路交通管理事件通知單舉發「酒後駕車，經抽
    血檢測62.6mg/dl （經換算62.6/210=0.298mg/l）」交通違
    規，爰依違反道路交通管理處罰條例第35條第1 項第1 款、
    第24條第1 項第2 款規定，裁處受處分人罰鍰15,000元，吊
    扣駕駛執照12個月，並應參加道路交通安全講習。
三、異議意旨略以：異議人於發生車禍當天並未飲酒，無法接受
    僅以抽血檢測即證明異議人有酒駕違規行為，復該酒駕案件
    經臺灣新竹地方法院檢察署予以不起訴處分，爰請求撤銷原
    處分等語。
四、經查：
（一）本件異議人張家瑋於民國99年6 月6 日10時50分許，酒後
      騎乘車號895-DJJ 號重型機車，行經新竹市○○路○ 段47
      1 號前不慎碰撞523-FD號營業大客車，致其自己受傷送南
      門綜合醫院急診科嗣轉往署立新竹醫院救治，經抽血以科
      學儀器檢驗其血液酒精濃度達62.6mg/dl 等情，有道路交
      通事故當事人酒精測定紀錄表、道路交通事故現場圖、道
      路交通事故調查報告表（一）（二）及道路交通事故照片
      黏貼紀錄表各1 份（見偵查卷第11頁、第14至26頁）附卷
      可稽，堪予認定。
（二）異議人雖辯稱：本件酒駕案件業經臺灣新竹地方法院檢察
      署檢察官以99年度偵字第5294號不起訴處分書認定並無酒
      後駕車之事實云云。惟查異議人當時血液酒精濃度為62.6
      mg/dl ，經換算後呼氣酒精濃度為0.298mg/l ，酒精濃度
      顯然超過前開規定之標準，此有前揭道路交通事故酒精測
      定紀錄表可資佐證。異議人辯稱伊並無酒後駕車云云，應
      非可採。
（三）又按汽車駕駛人飲用「酒類或其他類似物」後其吐氣所含
      酒精濃度超過每公升0.25毫克即不得駕車，此乃道路交通
      安全規則第114 條第2 款所明定，換言之，只要汽車駕駛
      人有上開規定之情形，即屬超過規定標準，而應科予行政
      罰鍰，至於汽車駕駛人是否已達酒醉不能安全駕駛之程度
      ，乃另涉刑事公共危險之問題，核與行政罰無涉，是異議
      人以其遭舉發時精神飽滿正常，且未有其他相關酒駕測試
      以玆佐證，所涉公共危險案件業經檢察官不起訴處分云云
      為由聲明異議，亦屬無據。
（四）異議人騎乘重型機車撞及營業大客車肇事，自有當場不能
      及不宜攔截製單舉發之情形，而異議人經送醫救治，其血
      液以科學儀器測試檢定之結果，酒精濃度超過規定標準，
      依照前開說明，警察機關自得對於異議人即駕駛人為逕行
      舉發，原處分機關亦得對於異議人即駕駛人處以罰鍰，吊
      扣駕駛執照，並施以道路安全講習。
五、綜上所述，原處分機關援引前開規定，處異議人罰鍰1 萬5
    千元，吊扣其駕駛執照1 年，並施以道路安全講習，核無不
    合，異議人猶執前詞聲明異議，為無理由，應予駁回。
六、依道路交通管理處罰條例第87條第2 項、道路交通事件處理
    辦法第18條，裁定如主文。
中    華    民    國    99    年    12    月    23    日
                  交通法庭  法  官  李毓華
以上正本證明與原本無異。
如不服本裁定，應於裁定送達後5日內向本院提出抗告狀。
中    華    民    國    99    年    12    月    23    日
                            書記官  陳美利

司法院資訊處製作；財團法人民間司法改革基金會備份。
